臺灣高等法院民事判決　　　　　　　　　94年度再易字第11號
再審原告　　金將科技文化事業股份有限公司
　　　　　　　　　　　臺中市○.
法定代理人　連金城
訴訟代理人　張允桓
再 審被 告　可諾柏國際資訊有限公司
兼　　　右
法定代理人　甲○○
上列當事人間因侵權行為損害賠償事件，再審原告對於中華民國
93年12月21日本院92年度訴易字第83號確定判決提起再審，本院
於94年3月29日言詞辯論終結，判決如下：
    主      文
再審之訴駁回。
再審訴訟費用由再審原告負擔。
    事實及理由
按當事人依民事訴訟法第496條規定提起再審之訴，以主張同條
項各款規定之情形，即為合法，至其情形是否果屬實在，則為其
訴有無理由之問題，除其再審之訴尚欠缺其他合法要件外，即應
依判決程序調查裁判。又再審之訴是否合於同條第1項但書之規
定亦屬於其訴有無理由之問題，有最高法院48年度臺抗字第157
號判例可參。本件再審原告於93年12月27日收受本院92年度訴易
字第83號判決（下稱原確定判決），於94年1月19日提起本件再
審之訴，合於民事訴訟法第500條第1項應於30日之不變期間內提
起之規定；又再審原告已於再審狀主張之原確定判決有民事訴訟
程序第496條第1項第13款規定之再審事由，揆諸前開說明，其再
審之訴即為合法，至其情形是否果屬實在，則為其訴有無理由之
問題。
本件再審原告起訴主張：原確定判決認：「本件系爭音樂著作13
首，其中『情夢』、『多情多怨嘆』、『愛情看透透』、『昨暝
的雨』、『再會吧憂愁』、『請你相信我』、『請你講清楚』等
七首歌曲，原為張為杰（筆名羅安）所單獨創作，而『真情』、
『阿莎力』、『雪中情』、『拒絕往來』、『愛情切啦』、『不
願愛情甲人分』之六首歌曲，原為張為杰與他人共同創作‧‧‧
嗣張為杰於90年3月30日將其所享有系爭音樂著作財產權應有部
分1/2讓與訴外人連金城，‧‧‧而連金城復於91年2月26日將其
就系爭音樂著作之著作財產權專屬授權予上訴人‧‧‧連金城既
為系爭音樂著作財產權之共有人‧‧‧擬專屬授權予上訴人時，
必須經系爭音樂著作其他共有人全體之同意，無法單獨將其『應
有部分』專屬授權予上訴人‧‧‧則連金城未經共有人全體同意
逕行將其就系爭共有音樂著作財產權之應有部分授權上訴人，自
不生效力。準此，上訴人主張其為經連金城專屬授權之被授權人
，得以著作財產權人之地位行使其權利，尚不足採」，並因此認
再審原告並無告訴權，進而駁回再審原告之訴。惟依本院92年度
上易字第2378號刑事判決「惟查張為杰雖在本院到庭結證確有就
本案之著作財產權授權一部分與告訴人共享之事實」，足資證明
再審原告具有告訴之權利，得以自己為被害人對於加害人提出侵
權行為之告訴，爰依民事訴訟法第496條第1項第13款之規定提起
本件再審之訴，聲明：
(一)原確定判決即本院92年度訴易字第83號判決廢棄。
(二)再審被告應連帶給付再審原告新臺幣272,498元，及自91年3
  月25日起至清償日止，按年利率5%計算之利息。
再審被告則以：依證人於前訴訟程序之證言，當場未扣到光碟片
；再審原告所拍照片內之機器，無法證明為伊所有，況再審原告
之照片係於事發後7個月才拍的；再審原告所提光碟片非伊出售
，伊僅出售機器等語，資為抗辯。
查再審原告係依民事訴訟法第496條第1項第13款之規定提起本件
再審之訴，而該款所謂「發現未經斟酌之證物或得使用該證物者
」，係指前訴訟程序事實審言詞辯論終結前已存在之證物，因當
事人不知有此，致未經斟酌，現始知之，或雖知有此而不能使用
，現始得使用者而言。再審原告主張其發現未經斟酌之證物即本
院92年度上易字第2378號刑事判決（下稱系爭刑事判決），然系
爭刑事判決係於92年10月31日宣示判決，早於原確定判決之宣示
判決日期93年12月21日1年餘，再審原告復自認其於前訴訟程序
即已知系爭刑事判決之存在，揆諸上開說明，系爭刑事判決即非
屬民事訴訟法第496條第1項第13款之新證物，況「法院裁判適用
法規或解釋法律，係依職權為之，原無待當事人提出其他判決以
為證據。再審原告提出另一判決，利用其法律上之見解而為有利
於己之主張，不能謂係民事訴訟法第496條第1項第13款之新證物
」，亦據最高法院64年台聲字第58號著為判例，則再審原告主張
原確定判決有發現未經斟酌之證物即系爭刑事判決或得使用系爭
刑事判決云云之再審事由，自無可取。從而，其執此提起本件再
審之訴，為無理由，應予駁回。
本件因事證已臻明確，兩造其餘攻擊、防禦方法及所為之立證，
與判決之結果不生若何影響，無庸再逐一予以論究，合併敘明。
據上論結，本件再審之訴為無理由，依民事訴訟法第78條判決如
主文。
中　　華　　民　　國　　94　　年　　4 　　月　　12　　日
                  民事第十七庭  審判長法  官  沈方維
                                      法  官  陳金圍
                                      法  官  湯美玉
正本係照原本作成。
不得上訴。
中　　華　　民　　國　　94　　年　　4 　　月　　12　　日
                                      書記官  賴淑真
